臺灣臺南地方法院刑事判決
110年度金訴字第308號
公  訴  人  臺灣臺南地方檢察署檢察官
被      告  吳正欽




上列被告因詐欺等案件，經檢察官提起公訴（110年度偵字第713
6號、110年度偵字第13280號），被告就被訴事實為有罪之陳述
，本院裁定進行簡式審判程序，判決如下：
    主  文
吳正欽犯三人以上共同詐欺取財罪，共拾壹罪，各處有期徒刑壹
年貳月。應執行有期徒刑貳年。
    事實及理由
一、本件除證據部分增列「被告吳正欽於本院準備程序及審理中
    之自白」，應適用之法條增列「刑事訴訟法第273條之1第1
    項、第299條第1 項前段、第310條之2、第454條第2項」之
    外，其餘之之犯罪事實、證據及應適用之法條均引用檢察官
    起訴書之記載（如附件）。
二、按刑罰責任之評價與法益之維護息息相關，對同一法益侵害
    為雙重評價，是過度評價；對法益之侵害未予評價，則為評
    價不足，均為法之所禁。又加重詐欺罪，係侵害個人財產法
    益之犯罪，其罪數之計算，核與參與犯罪組織罪之侵害社會
    法益有所不同，審酌現今詐欺集團之成員皆係為欺罔他人，
    騙取財物，方參與以詐術為目的之犯罪組織。倘若行為人於
    參與詐欺犯罪組織之行為繼續中，先後多次為加重詐欺之行
    為，因參與犯罪組織罪為繼續犯，犯罪一直繼續進行，直至
    犯罪組織解散，或其脫離犯罪組織時，其犯行始行終結。故
    該參與犯罪組織與其後之多次加重詐欺之行為皆有所重合，
    然因行為人僅為一參與犯罪組織行為，侵害一社會法益，屬
    單純一罪，應僅就「該案中」與參與犯罪組織罪時間較為密
    切之首次加重詐欺犯行論以參與犯罪組織罪及加重詐欺罪之
    想像競合犯，而其他之加重詐欺犯行，祗需單獨論罪科刑即
    可，無需再另論以參與犯罪組織罪，以避免重複評價。是如
    行為人於參與同一詐欺集團之多次加重詐欺行為，因部分犯
    行發覺在後或偵查階段之先後不同，肇致起訴後分由不同之
    法官審理，為裨益法院審理範圍明確、便於事實認定，即應
    以數案中「最先繫屬於法院之案件」為準，以「該案件」中
    之「首次」加重詐欺犯行與參與犯罪組織罪論以想像競合。
    縱該首次犯行非屬事實上之首次，亦因參與犯罪組織之繼續
    行為，已為該案中之首次犯行所包攝，該參與犯罪組織行為
    之評價已獲滿足，自不再重複於他次詐欺犯行中再次論罪，
    俾免於過度評價及悖於一事不再理原則（最高法院109年度
    台上字第3945號判決意旨參照）。查被告於110年1月5日前
    某日加入本案詐騙集團，負責擔任取簿手工作，而該集團係
    三人以上，以實施詐欺為手段，所組成具有持續性及牟利性
    之有結構性組織，被告並於參與本案詐騙集團期間，負責收
    取附表一被害人因受騙而交付之帳戶資料，揆諸上開判決意
    旨，被告自應就其參與犯罪組織行為之首次犯行即如附表二
    編號7所示部分，論以參與犯罪組織罪，因此，被告此部分
    犯行係以一行為同時觸犯加重詐欺取財罪、洗錢罪、參與犯
    罪組織罪之3個罪名；附表二其餘部分，被告所為應係以一
    行為同時觸犯加重詐欺取財罪、洗錢罪2罪名，均屬想像競
    合犯，各應依刑法第55條規定，從一重之刑法第339條之4第
    1項第2款之3人以上共同詐欺取財罪處斷。至於公訴意旨雖
    認附表二編號7以外部分亦涉犯組織犯罪條例第3條第1項後
    段參與組織罪云云，然揆諸前開說明，此部分既非被告「首
    次」參與犯罪組織犯行，則此部分被告關於參與犯罪組織罪
    部分，顯係重複起訴，惟此部分與前開有罪部分有裁判上一
    罪之想像競合關係，爰不另為不受理諭知，併此敘明。
三、不予宣告強制工作之說明：
  ㈠按修正前組織犯罪防制條例，對發起、主持、操縱、指揮或
    參與集團性、常習性及脅迫性或暴力性犯罪組織者，應於刑
    後強制工作之規定，經司法院釋字第528 號解釋尚不違憲；
    嗣該條例第2 條第1 項所稱之犯罪組織，經二次修正，已排
    除原有之「常習性」要件，另將實施詐欺手段之具有持續性
    或牟利性之有結構性組織，納入本條例適用範圍，並對參與
    犯罪組織行為人，於第3 條第1 項後段但書規定「參與情節
    輕微者，得減輕或免除其刑」。惟同條第3 項仍規定「應於
    刑之執行前，令入勞動場所，強制工作，其期間為3 年」，
    而未依個案情節，區分行為人是否具有反社會的危險性及受
    教化矯治的必要性，一律宣付刑前強制工作3 年。然則，衡
    諸該條例所規定之強制工作，性質上原係對於有犯罪習慣，
    或因遊蕩、懶惰成習而犯罪者，所為之處置，修正後該條例
    既已排除常習性要件，從而，本於法律合憲性解釋原則，依
    司法院釋字第471 號關於行為人有無預防矯治其社會危險性
    之必要，及比例原則等與解釋意旨不相衝突之解釋方法，為
    目的性限縮，對犯該條例第3 條第1 項之參與犯罪組織罪者
    ，視其行為之嚴重性、表現之危險性、對於未來行為之期待
    性，以及所採措施與預防矯治目的所需程度，於有預防矯治
    其社會危險性之必要，且符合比例原則之範圍內，由法院依
    該條例第3 條第3 項規定，一併宣告刑前強制工作（最高法
    院108 年度台上字第2306號判決參照）。又強制工作之措施
    ，含社會隔離、拘束身體自由之性質，對受處分人基本權之
    限制種類、範圍及強度，實與剝奪人身自由之刑罰無異，應
    同受行為責任之刑罰原則拘束，且以有預防矯治其社會危險
    性之必要者為限。是參與犯罪組織者，應否依組織犯罪防制
    條例第3條第3項規定宣告強制工作，應視其所為行為之嚴重
    性、行為人所表現之危險性、及對於行為人未來行為之期待
    性，判斷有無施以強制工作之保安處分，預防矯治其社會危
    險性之必要，以符合比例原則。所稱「表現之危險性」及「
    對於未來行為之期待性」，固以「行為人」為中心，得就行
    為人過去及未來之行為狀況綜合判斷，但就「行為之嚴重性
    」而言，依行為責任之刑罰原則，自應以本案參與犯罪組織
    之行為，為其說明基礎，不得以行為人過去及未來之行為，
    判斷說明其「所為行為之嚴重性」（最高法院110年度台上
    字第3874號判決參照）。
　㈡審酌被告參與本案詐欺集團犯罪組織，僅擔任「取簿手」之
    工作，則被告所為顯非居於該犯罪組織之核心或重要地位，
    僅屬下層之組織成員，犯罪情節尚非嚴重。被告只有於同一
    天2次領取包裏交付詐欺集團，堪認被告參與犯罪組織出於
    一時或偶然因素，且本案中亦尚未領得犯罪所得，堪認其所
    表現之危險性尚低。被告自承，家裡有父親、母親、及快三
    歲的兒子，已經離婚。入監前晚上在捕魚，早上做粗工。可
    認其本有固定工作及收入，對家人生活具有責任感，對被告
    未來行為應有回歸正常守法生活之期待可能性。被告本案犯
    行，論處如主文所示之有期徒刑，應已足以促其心生警惕，
    嚇阻再犯，足收教化、預防及矯治之目的，並無再採取刑罰
    以外之措施限制其自由，以預防矯治其社會危險性之必要。
　　綜上，本院審酌其行為之嚴重性、表現之危險性、對於未來
    行為之期待性，以及所採措施與預防矯治目的所需程度，難
    認有基於特別預防之必要而對於被告宣告強制工作之理由，
    爰不諭知強制工作。
四、按犯第14條之罪，其所移轉、變更、掩飾、隱匿、收受、取
    得、持有、使用之財物或財產上利益，沒收之，洗錢防制法
    第18條第1項前段固有明文，而其立法理由係為沒收洗錢行
    為標的之財物或財產上利益，惟該條文並未規定「不論屬於
    犯罪行為人與否」均沒收之，自仍以屬於犯罪行為人者為限
    ，始應予以沒收。查本件被告並未親自提領告訴人等人匯入
    附表二所示帳戶內之款項，且無證據證明被告實際管領、處
    分該等款項，自無從依上開規定宣告沒收。又被告供稱其尚
    未獲取詐欺集團答應給予之報酬新台幣1600元（見本院卷第
    120頁），且無積極證據證明被告有因領取並轉交帳戶資料
    而實際收取詐騙集團給付之對價，依卷內現存事證尚不足以
    認定被告本案有何犯罪所得，無從宣告沒收或追徵，附此敘
    明。
五、不服本判決應於收受本判決後20日內向本院提出上訴書狀，
    並應敘述具體理由。其未敘述上訴理由者，應於上訴期間屆
    滿後20日內向本院補提理由書狀（均須按他造當事人之人數
    附繕本）「切勿逕送上級法院」。
本案經檢察官柯博齡提起公訴，檢察官董和平到庭執行職務。

中　　華　　民　　國　　110 　年　　9 　　月　　28　　日
　　　　　　　　　刑事第二庭    法　官　彭喜有
以上正本證明與原本無異
  　　　　　　　　　　　　　　　書記官　陳冠廷
中　　華　　民　　國　　110 　年　　9 　　月　　28　　日
附錄本案論罪科刑法條全文
組織犯罪防制條例第3條：
發起、主持、操縱或指揮犯罪組織者，處 3 年以上 10 年以下
有期徒刑，得併科新臺幣 1 億元以下罰金；參與者，處 6 月以
上 5 年以下有期徒刑，得併科新臺幣 1 千萬元以下罰金。但參
與情節輕微者，得減輕或免除其刑。
具公務員或經選舉產生之公職人員之身分，犯前項之罪者，加重
其刑至二分之一。
犯第 1 項之罪者，應於刑之執行前，令入勞動場所，強制工作
，其期間為 3 年。
前項之強制工作，準用刑法第 90 條第 2 項但書、第 3 項及第
98 條第 2 項、第 3 項規定。
以言語、舉動、文字或其他方法，明示或暗示其為犯罪組織之成
員，或與犯罪組織或其成員有關聯，而要求他人為下列行為之一
者，處 3 年以下有期徒刑，得併科新臺幣 3 百萬元以下罰金：
一、出售財產、商業組織之出資或股份或放棄經營權。
二、配合辦理都市更新重建之處理程序。
三、購買商品或支付勞務報酬。
四、履行債務或接受債務協商之內容。
前項犯罪組織，不以現存者為必要。
以第 5 項之行為，使人行無義務之事或妨害其行使權利者，亦
同。
第 5 項、第 7 項之未遂犯罰之。
中華民國刑法第339條之4：
犯第 339 條詐欺罪而有下列情形之一者，處 1 年以上 7 年以
下有期徒刑，得併科 1 百萬元以下罰金：
一、冒用政府機關或公務員名義犯之。
二、三人以上共同犯之。
三、以廣播電視、電子通訊、網際網路或其他媒體等傳播工具，
    對公眾散布而犯之。
前項之未遂犯罰之。
洗錢防制法第2條：
本法所稱洗錢，指下列行為：
一、意圖掩飾或隱匿特定犯罪所得來源，或使他人逃避刑事追訴
    ，而移轉或變更特定犯罪所得。
二、掩飾或隱匿特定犯罪所得之本質、來源、去向、所在、所有
    權、處分權或其他權益者。
三、收受、持有或使用他人之特定犯罪所得。
洗錢防制法第14條：
有第二條各款所列洗錢行為者，處 7 年以下有期徒刑，併科新
臺幣 5 百萬元以下罰金。
前項之未遂犯罰之。
前二項情形，不得科以超過其特定犯罪所定最重本刑之刑。
附  件
臺灣臺南地方檢察署檢察官起訴書
                                     110年度偵字第7136號
                                    110年度偵字第13280號
　　被　　　告　吳正欽　男　24歲（民國00年0月00日生）
　　　　　　　　　　　　住○○市○○區○○街00號
                        （現另案在法務部○○○○○○○○羈押中）
　　　　　　　　　　　　國民身分證統一編號：Z000000000號
上列被告因詐欺等案件，業經偵查終結，認應提起公訴，茲將犯
罪事實及證據並所犯法條分敘如左：
　　　　犯罪事實
一、吳正欽於民國110年1月5日前之某日，基於參與犯罪組織之
    犯意，加入真實姓名年籍不詳微信暱稱「曾經」、「來來來
    」等人及其他姓名年籍不詳之人所組成3人以上，以實施詐
    術手段，具有持續性及牟利性之有結構性犯罪組織之詐欺集
    團，擔任「取簿手」，負責依指示至各地超商領取被害人遭
    詐騙而寄送之金融帳戶包裏，並從中獲取每件包裏新臺幣（
    下同）800元之報酬。吳正欽加入該詐欺集團後，即與「曾
    經」、「來來來」及詐欺集團其他成員間，共同意圖為自己
    不法之所有，基於3人以上共犯詐欺取財及隱匿詐欺所得去
    向之洗錢犯意聯絡，分別為下列行為：
(一)該詐騙集團其他成員，於附表一所示之時間，以附表一所示
    之方式，詐騙附表一所示之楊祖淳，致楊祖淳陷於錯誤，而
    於附表一所示之時間、地點，依指示將附表一所示其所有之
    三峽農會、中國信託銀行樹林分行、第一銀行樹林分行、彰
    化銀行樹林分行、玉山銀行樹林分行及台新銀行板南分行等
    6個帳戶之存摺及提款卡，以交貨便包裏寄送之方式，寄至
    臺南市○○區○○○街00號之統一超商新康華門市。
(二)嗣吳正欽依「曾經」及「來來來」之指示，於110年2月27日
    15時34分許，搭乘車牌號碼000-0000號多元計程車，至臺南
    市○區○○○街00號之統一超商新康華門市，領取上開楊祖淳遭
    詐騙而寄至之包裏（交貨便編號：Z00000000000）；復於同
    日15時37分許，至臺南市○○區○○○街000○000號之統一超商橋
    富門市，領取不詳之人遭詐騙而寄至之包裏（交貨便編號：
    Z00000000000），待得手上開2包裏後，吳正欽隨即依「曾
    經」及「來來來」之指示，將該等包裏以紙箱包裝並在紙箱
    外寫上「0000000000陳清文」之文字，寄放在臺南市○○區○○
    ○號客運仁德梅花站，嗣由所屬詐欺集團自稱「陳清文」之
    成員前往領取，而製造金流斷點、隱匿詐欺所得之去向。
(三)該詐欺集團成員「陳清文」取得上開楊祖淳之金帳帳戶資料
    後，旋即交付同詐欺集團其他成員，由該詐欺集團之其他成
    員，於附表二所示之時間，以附表二所示之方法，詐騙附表
    二所示之林詩憶、黃韋凱、謝聿宥、吳廷濬、陳蓉萱、郭純
    婷、劉靜文、吳珮歆、許舒涵、黎兆容及張舜傑，致林詩憶
    、黃韋凱、謝聿宥、吳廷濬、陳蓉萱、郭純婷、劉靜文、吳
    珮歆、許舒涵、黎兆容及張舜傑陷於錯誤，而於附表二所示
    之時間、地點，分別轉帳或存款附表二所示之金額，至附表
    二所示楊祖淳所有帳戶及其他人頭帳戶內，再由所屬詐欺集
    團之不詳車手（警方另行追查）加以提領一空後交予集團上
    手，以此層層轉交之方式，隱匿詐欺所得之去向。嗣經楊祖
    淳、林詩憶、黃韋凱、謝聿宥、吳廷濬、陳蓉萱、郭純婷、
    劉靜文、吳珮歆、許舒涵、黎兆容及張舜傑等人查覺有異報
    警，而為警循線查悉上情。
二、案經謝聿宥、吳廷濬、陳蓉萱、郭純婷、劉靜文、吳珮歆、
    許舒涵、黎兆容及張舜傑訴由臺南市政府警察局刑事警察大
    隊報告偵辦。
　　　　證據並所犯法條
一、證據清單與待證事實：
編號 證  據  名  稱   待   證   事   實 1 被告吳正欽於警詢及偵查中之供述。 被告承認加重詐欺，惟否認洗錢及組織犯罪防制條例之犯行。 2 證人即被害人楊祖淳於警詢時之證述。 犯罪事實一(一)即附表一所示之事實。 3 證人即被害人林詩憶、黃韋凱及告訴人謝聿宥、吳廷濬、陳蓉萱、郭純婷、劉靜文、吳珮歆、許舒涵、黎兆容及張舜傑於警詢時之證述。 犯罪事實一(三)即附表二所示之事實。 4 被告搭乘車牌號碼000-0000號多元計程車，至臺南市○區○○○街00號之統一超商新康華門市領取包裏之路口及現場監視錄影器影像光碟及影像翻拍照片、楊祖淳之寄貨收據、吳正欽手機內含本案包裏在內之相簿內容。 犯罪事實一(二)之事實。  5 被告微信帳號與「曾經」、「來來來」之對話內容。 犯罪事實一(二)之事實。 6 E-Tracking貨態查詢系統所產出之資料。 被告於110年2月27日，在統一超商新康華門市及橋富門市所領包裏之寄貨、配送、取件等過程。 7 楊祖淳應徵工作遭騙之LINE對話內容。 犯罪事實一(一)之事實。 8 內政部警政署反詐騙諮詢專線紀錄表、統一超商ATM之中國信託銀行交易憑證、受理詐騙帳戶通報警示簡便格式表、黃韋凱中國信託網路銀行交易明細、謝聿宥台北富邦銀行臺外幣交易明細查詢、金融機構聯防機制通報單、全家超商ATM之台新銀行交易憑證、郭純婷郵局網路銀行交易明細、許舒涵元大銀行埔墘分行、玉山銀行雙和分行及台新銀行江翠分行存摺明細、黎兆容中國信託網路銀行交易明細及操作ATM存款之交易憑證、張舜傑合作金庫銀行ATM之交易憑證。 犯罪事實一(三)即附表二所示之事實。 9 ⑴楊祖淳所有之：   ①第一銀行客戶基本資料及存摺存款客戶歷史交易明細表。   ②彰化銀行客戶基本資料及存摺存款交易明細查詢。   ③三峽農會存摺存款交易明細查詢及客戶基本資料。   ④玉山銀行存戶個人資料及交易往來明細。   ⑤台新銀行交易往來明細。   ⑥中國信託銀行客戶基本資料及存款交易明細。 ⑵楊祖淳上開金融帳戶遭車手盜領之ATM監視錄影器影像畫面翻拍照片。 犯罪事實一(一)、(三)之事實。 10 臺灣新北地方檢察署檢察官（下稱新北地檢）110年度偵字第10696號起訴書、臺灣新北地方法院110年度簡字第1948號刑事簡易判決各1份。 被告於110年1月5日即依「曾經」之指示，在新北市○○區○○路000號統一超商正福門市，領取被害人包裏而遭法院判決有罪之事實。 11 臺北市政府警察局南港及大安分局刑事案件報告書各1紙、被告全國刑案資料查註表1份。 ①臺北市政府警察局大安分局刑事案件報告書係於110年1月21日以北市警安分刑0000000000號發文移送新北地檢，經新北地檢分110年度偵字第10696號案偵辦，且在警方移送前，被告業經警方查獲並製作筆錄，已知「曾經」指示其領取包裏之行為，涉及詐欺罪嫌，猶於110年2月27日再犯本案犯行，足徵其主觀上有不法之犯意甚明。 ②臺北市政府警察局南港分局刑事案件報告書係於110年1月25日以北市警南分刑0000000000號發文移送臺灣士林地方檢察署（下稱士林地檢），經士林地檢分110年度偵字第3561號案偵辦，且在警方移送前，被告業經警方查獲並製作筆錄，已知「曾經」指示其領取包裏之行為，涉及詐欺罪嫌，猶於110年2月27日再犯本案犯行，足徵其主觀上有不法之犯意甚明。 
二、核被告所為，係犯組織犯罪防制條例第3條第1項後段之參與
    犯罪組織、刑法第339條之4第1項第2款之3人以上共同詐欺
    取財及洗錢防制法第14條第2條第2款、第14條第1項之洗錢
    等罪嫌。被告與「曾經」、「來來來」及所屬詐欺集團其他
    成員間，有犯意聯絡及行為分擔，請依刑法第28條規定，論
    以共同正犯。被告所犯上開3罪間，為一行為同時觸數罪名
    之想像競合犯，請依刑法第55條規定，從一重之刑法第339
    條之4第1項第2款之3人以上共同詐欺取財罪論處。
三、依刑事訴訟法第251條第1項提起公訴。
　　此　致
臺灣臺南地方法院
中　　華　　民　　國　 110　　年　　6 　　月　　26　　日
　　　　　　　　　　　　　　　檢察官　柯 博 齡
本件證明與原本無異
中　　華　　民　　國　 110　　年　　7 　　月　　9 　　日
                              書記官  王 寵 惠
附表一：
編號 被害人 詐騙方式及經過 被騙而交付之帳戶資料 被告提領包裏時地及流向 1 楊祖淳 詐欺集團成員，在龔凱蒂臉書二手智慧型手機平板交流社團刊登「正規家庭手工招募」及通訊軟體LINE聯絡方式之訊息，使楊祖淳於110年2月23日，上網瀏覽到該等訊息後，遂以LINE加好友後與詐欺集團成員「黃淑玲」取得聯繫，「黃淑玲」遂對之佯稱：需提供提款卡及存摺，供作購買家庭代工材料之用，買完約7日即與材料一併寄還，且每個帳戶資料可補貼5,000元，6個帳戶即有30,000元云云，並以LINE傳送合約書及材料購買證明書予楊祖淳，使楊祖淳陷於錯誤，而於110年2月25日19時32分許，在新北市○○區○○街00巷0號統一超商太順門市，操作i bon，以對方所提供之交貨便服務代碼Z00000000000號，產出寄件人「林*吟」、收件人為「張*瑜」之交貨便服務單後，將右列所示之金融帳戶存摺及提款卡等6個帳戶資料，以交貨便包裏寄送之方式，寄至臺南市○○區○○○街00號統一超商新康華門市，同時以LINE告知「黃淑玲」該6個帳戶之提款卡密碼。 楊祖淳所有之： ①三峽農會帳號00000000000000號帳戶之存摺及提款卡。 ②中國信託銀行樹林分行帳號000000000000號帳戶之存摺及提款卡。 ③第一銀行樹林分行帳號00000000000號帳戶之存摺及提款卡。 ④彰化銀行樹林分行帳號00000000000000號帳戶之存摺及提款卡。 ⑤玉山銀行樹林分行帳號0000000000000號帳戶之存摺及提款卡。 ⑥台新銀行板南分行帳號00000000000000號帳戶之存摺及提款卡。  吳正欽於110年2月27日15時34分許，搭乘車牌號碼000-0000號多元計程車，至臺南市○區○○○街00號之統一超商新康華門市，領取左列楊祖淳所寄之金融帳戶資料包裏後，將包裏以紙箱包裝並在紙箱外寫上「0000000000陳清文」之文字後，寄放在臺南市○○區○○○號客運仁德梅花站，由所屬詐欺集團自稱「陳清文」之成員前往領取。  

附表二：
編號 被害人 詐騙方式及經過 轉匯款時地及金額 1 林詩憶  詐欺集團成員，於110年2月28日21時32分許起，假冒HITO本鋪網路賣場、銀行及石門郵局之客服人員，陸續撥打電話予林詩憶，訛稱：其先前購買衣服後，經與銀行對帳後發現有誤，被工讀生錯誤設定每月扣款600元，惟可依指示操作ATM轉帳，即可解除錯誤設定云云，致林詩憶陷於錯誤，而依指示於右列時、地操作ATM為轉帳及存款。    ①110年2月28日22時2分許，在新北市淡水區統一超商聖約翰門市，自000-00000000   2300號郵局帳戶，轉帳600元至帳號000-000000000號第一銀行人頭帳戶內，惟因郵局帳戶設定轉帳功能而未果。 ②110年2月28日22時18分許，在新北市淡水區統一超商聖約翰門市，自000-00000000   2300號郵局帳戶，存款26,985元至帳號000-00000000000號楊祖淳第一銀行樹林分行帳戶內。 2 黃韋凱 詐欺集團成員，於110年2月28日21時21分許起，假冒HITO本鋪網路賣場、中國信託銀行之客服人員，陸續撥打電話予黃韋凱，訛稱：其先前購買之商品，因公司系統錯誤，誤升級為長期會員，將會每月自銀行扣款5800元，若不需要，就要向銀行做取消動作，可依指示操作解除錯誤設定云云，致黃韋凱陷於錯誤，而依指示於右列時、地操作中國信託網路銀行及ATM為轉帳及存款。 ①110年2月28日22時許，以中國信託網路銀行，轉帳99,893元，至帳號000-0000 &ZZZZ; 0000000000號楊祖淳彰化銀行樹林分行帳戶內。 ②110年2月28日22時許，以中國信託網路銀行，轉帳99,893元，至帳號000-0000   0000000號中國信託銀行人頭帳戶內。 ③110年2月28日22時16分許，在彰化縣○○市○○路0段000號統一超商員東門市，操作ATM，轉帳29,989元，至帳號000-00000000000號楊祖淳第一銀行樹林分行帳戶內。 ④110年2月28日22時28分許，在彰化縣○○市○○路0段000號統一超商員林門市，操作ATM，轉帳29,970元，至帳號000-00000000000號楊祖淳第一銀行樹林分行帳戶內。 ⑤110年2月28日22時31分許，在彰化縣○○市○○路0段000號統一超商員林門市，操作ATM，轉帳13,985元，至帳號000-00000000000000號楊祖淳彰化銀行樹林分行帳戶內。 3 謝聿宥 (提告) 詐欺集團成員，於110年3月1日16時2分許起，假冒王品集團及台北富邦銀行自稱「陳美鳳」之客服人員，陸續撥打電話予謝聿宥，訛稱：其被誤植在別人的團購裡面，須要提供所使用信用卡背面的電話，會與銀行聯繫做取消付款的動作云云，致謝聿宥陷於錯誤，而依指示於右列時、地操作台北富邦銀行之網路銀行APP而為轉帳。 110年3月1日16時37分許，以台北富邦銀行之網路銀行，轉帳42,123元，至帳號0000000000 0000號楊祖淳三峽農會帳戶內。 4 吳廷濬 (提告) 詐欺集團成員，於110年3月1日16時54分許起，假冒王品集團及中國信託銀行之客服人員，陸續撥打電話予吳廷濬，訛稱：其先前至店內消費過有留資料，但因王品系統遭駭客入侵，所以其名下有植入訂單，若今日未取消，將會被扣款，惟可配合銀行進行取消訂單之動作云云，致吳廷濬陷於錯誤，而依指示於右列時、地操作中國信託網路銀行而為轉帳。 ①110年3月1日17時25分36秒，以中國信託網路銀行，轉帳98,765元， 至帳號000-00000000000000號郵局戶名「郭誼宸」人頭帳戶內。 ②110年3月1日17時43分55秒，以中國信託網路銀行，轉帳9,123元，至帳號00000000000000號楊祖淳三峽農會帳戶內。 5 陳蓉萱 (提告) 詐欺集團成員，於110年3月1日16時50分前某時起，假冒王品集團及新光銀行之客服人員，陸續撥打電話予陳蓉萱，訛稱：其有預訂餐廳，如欲取消預訂，須依指示操作ATM方能取消云云，致陳蓉萱陷於錯誤，而依指示於右列時、地操作ATM而為轉帳或存款。 ①110年3月1日17時35分34秒，在新北市○○區○○路0段000號之全家超商，操作ATM，轉帳30,000元，至帳號000-00000000000000號戶名「郭誼宸」人頭帳戶內。 ②110年3月1日17時56分11秒，在新北市○○區○○路0段000號之全家超商，操作ATM，存款22,000元，至帳號000-00000000000000號戶名「郭誼宸」人頭帳戶內。 ③110年3月1日18時1分26秒，在新北市○○區○○路0段000號之全家超商，操作ATM，存款10,000，至帳號000000000000   09號楊祖淳三峽農會帳戶內。 6 郭純婷 (提告) 詐欺集團成員，於110年2月28日22時58分前某時起，假冒某機構及臺北市北門郵局之客服人員，陸續撥打電話予郭純婷，訛稱：機構不慎將其誤植為批發商，將造成其帳號會遭自動扣款，惟可依指示轉帳來取消該設定云云，致郭純婷陷於錯誤，而依指示於右列時、地操作郵局網路銀行而為轉帳。 ①110年2月28日22時58分許，以郵局網路銀行，轉帳49,123元，至帳號000-0000000000000號楊祖淳玉山銀行樹林分行帳戶內。 ②110年2月28日23時12分許，以郵局網路銀行，轉帳49,123元，至帳號000-0000000000000號楊祖淳玉山銀行樹林分行帳戶內。 7 劉靜文(提告) 詐欺集團成員，於110年2月28日16時1分許起，假冒王品集團及中國信託銀行之客服人員，陸續撥打電話予劉靜文，訛稱：其先前至王品餐廳消費時，因電腦系統升級的關係，誤多刷1筆金額，今日必須做刷退的動作，如欲取消，須配合銀行人員，依指示操作ATM云云，致劉靜文陷於錯誤，而依指示於右列時、地操作ATM而為轉帳或存款。 ①110年2月28日16時41分許，至桃園市○鎮區○○路0段00號統一超商，存款29,963元，至帳號000-0000000000號兆豐銀行人頭帳戶內。 ②110年2月28日17時30分28秒許，至桃園市○鎮區○○路0段000號全家超商，存款30,000元，至帳號000-00000000000000號台新銀行人頭帳戶內。 ③110年2月28日17時35分21秒許，至桃園市○鎮區○○路0段000號全家超商，存款30,000元，至帳號000-00000000000000號台新銀行人頭帳戶內。 ④110年2月28日17時37分47秒許，至桃園市○鎮區○○路0段000號全家超商，存款30,000元，至帳號000-00000000000000號台新銀行人頭帳戶內。 ⑤110年2月28日17時58分許，至桃園市○鎮區○○路0段000號全家超商，存款29,985元，至帳號000-00000000000000號楊祖淳台新銀行板南分行帳戶內。 8 吳珮歆 (提告) 詐欺集團成員，於110年2月28日16時57分許起，假冒王品集團及銀行之客服人員，陸續撥打電話予吳珮歆，訛稱：其先前至王品餐廳消費時，因電腦系統遭駭客入侵，造成其將被多扣幾筆款項，如欲取消，須配合銀行人員，依指示操作網路銀行及ATM云云，致吳珮歆陷於錯誤，而依指示於右列時、地操作網路銀行及ATM而為轉帳。 ①110年2月28日17時52分48秒許，以玉山銀行網路銀行，轉帳85,054元，至帳號000-00000000000號凱基銀行人頭帳戶內。 ②110年2月28日17時59分34秒許，以玉山銀行網路銀行，轉帳114,076元，至帳號000-00000000000000號楊祖淳台新銀行板南分行帳戶內。 ③110年2月28日18時54分許，至新北市○○區○○路000號中國信託銀行新富分行，操作ATM，轉帳60,039元，至000-00000000000000號台新銀行人頭帳戶內。 ④110年2月28日18時57分許，至新北市○○區○○路000號中國信託銀行新富分行，操作ATM，轉帳99,987元，至000-00000000000000號凱基銀行人頭帳戶內。 ⑤110年2月28日18時59分許，至新北市○○區○○路000號中國信託銀行新富分行，操作ATM，轉帳20,017元，至000-00000000000000號凱基銀行人頭帳戶內。 ⑥110年2月28日19時7分11秒許，以郵局網路銀行，轉帳29,986元，至000-00000000   000000號凱基銀行人頭帳戶內。 9 許舒涵 (提告) 詐欺集團成員，於110年2月28日16時12分許起，假冒王品集團及遠東銀行之客服人員，陸續撥打電話予許舒涵，訛稱：其先以遠東銀行信用卡刷卡儲值2萬元，若欲取消，須配合銀行人員，依指示操作網路銀行轉帳云云，致許舒涵陷於錯誤，而依指示於右列時、地操作網路銀行而為轉帳。 ①110年2月28日，以玉山銀行網路銀行，轉帳22,008元，至帳號000-0000000000000號郵局戶名「王善順」帳戶內。 ②110年2月28日，以玉山銀行網路銀行，轉帳27,390元，至帳號000-0000000000000號郵局戶名「王善順」帳戶內。 ③110年2月28日，以台新銀行網路銀行，轉帳13,975元，至帳號000-0000000000000號郵局戶名「王善順」帳戶內。 ④110年2月28日17時5分許，以元大銀行網路銀行，轉帳49,989元，至帳號000-000000000000號楊祖淳中國信託銀行樹林分行帳戶內。 ⑤110年2月28日17時11分許，以元大銀行網路銀行，轉帳35,013元，至帳號000-00000000000號凱基銀行人頭帳戶內。  10 黎兆容 (提告) 詐欺集團成員，於110年2月28日16時10分許起，假冒王品集團及中國信託銀行之客服人員，陸續撥打電話予黎兆容，訛稱：其先前以中國信託銀行信用卡刷卡消費顯示異常，將被扣款，惟可配合銀行之指示來解除設定云云，致黎兆容陷於錯誤，而依指示於右列時、地操作網路銀行及ATM而為轉帳或存款。 ①110年2月28日16時38分許，以中國信託網路銀行，轉帳99,986元，至帳號000-00000000000號台灣銀行人頭帳戶內。 ②110年2月28日16時44分許，以中國信託網路銀行，轉帳99,986元，至帳號000-00000000000000號上海商業銀行人頭帳戶內。 ③110年2月29日16時53分許，操作ATM，轉帳29,989元，至帳號000-0000000000000號郵局人頭帳戶內。 ④110年2月28日17時6分許，操作ATM，存款30,000元，至帳號000-000000000000號楊祖淳中國信託銀行樹林分行帳戶內。 ⑤110年2月28日17時11分許，操作ATM，存款30,000元，至帳號000-000000000000號兆豐國際商業銀行人頭戶內 ⑥110年2月28日17時14分許，操作ATM，存款30,000元，至帳號000-000000000000號凱基商業銀行人頭帳戶內。 ⑦110年2月28日17時19分許，操作ATM，存款15,000元，至帳號000-000000000000號楊祖淳中國信託銀行樹林分行帳戶內。  11 張舜傑 (提告) 詐欺集團成員，於110年2月28日16時52分許起，假冒蝦皮商場賣家及銀行客服人員「邱國豪」，陸續撥打電話予張舜傑，訛稱：因人員疏失誤將其升級為高級會員，須付款5800元，若欲取消可配合銀行客服專員之指示來匯款解除云云，致張舜傑陷於錯誤，而依指示於右列時、地操作ATM而為轉帳。 ①110年2月28日17時23分許，在新竹市○區○○路0000巷000號，操作ATM，轉帳10,101元，至帳號000-0000000000000號郵局人頭帳戶內。 ②110年2月28日17時32分許，在新竹市○區○○路0000巷000號，操作ATM，轉帳15,930元，至帳號000-000000000000號楊祖淳中國信託銀行樹林分行。